臺灣彰化地方法院刑事判決
110年度訴字第980號
公  訴  人  臺灣彰化地方檢察署檢察官 
被      告  鄭以堂


選任辯護人  黃煦詮律師    
上列被告因違反毒品危害防制條例案件，經檢察官提起公訴（11
0年度偵字第9816號），本院判決如下：
    主      文
乙○○犯販賣第三級毒品未遂罪，處有期徒刑壹年。
扣案之第三級毒品咖啡包33包（內含4-甲基甲基卡西酮）、扣案
之IPhone12 Pro手機1支(IMEI：000000000000000、門號0000000
000號)均沒收。
    事      實
一、乙○○明知4-甲基甲基卡西酮（Mephedrone）為毒品危害防制
    條例第2條第2項第3款公告列管之第三級毒品，非經許可不
    得持有及販賣，竟基於販賣第三級毒品4-甲基甲基卡西酮以
    營利之犯意，使用社交軟體「抖音」，以公開帳號暱稱「(
    營圖示)：(營圖示)彰化(錢袋圖示)價格絕甜(飲料圖示)絕
    不打槍（火圖示）現貨」等廣告字眼，暗示可進行毒品交易
    ，經警方於民國110年07月28日18時許，執行網路巡邏發現
    上開廣告訊息，遂使用「微信」暱稱「(花圖示)」(ID：jaZ
    0000000000)之帳號，與乙○○使用暱稱「筒」(ID：zzxx0000
    000)之帳號初步詢問後，雙方談妥以新臺幣（下同）16,500
    元交易毒品咖啡包33包，並約定於彰化縣○○市○○街0號進行
    交易，乙○○遂駕駛車牌號碼000-0000號自用小客車，於110
    年07月28日22時33分許到達交易地點，由警方佯裝買家與乙
    ○○進行交易，乙○○收取交易現金16,000元後交付毒品咖啡包
    33包於警方，警方即出示證件表明警察身分將乙○○逮捕，因
    而販賣毒品未遂，並現場查扣毒品咖啡包33包(總毛重：131
    .8公克)及IPhone12 Pro手機1支(白色、IMEI：00000000000
    0000、門號：0000000000)等物。
二、案經新北市政府警察局新莊分局報告臺灣彰化地方檢察署檢
    察官偵查起訴。
    理      由
一、認定事實之理由及證據：
　㈠上揭犯罪事實，業據被告乙○○於警詢時、偵查中及本院準備
    程序、審理程序均坦承不諱，另有警方與被告乙○○透過抖音
    對話紀錄擷取相片、台灣尖端先進生技醫藥股份有限公司毒
    品證物鑑定分析報告、扣押筆錄、扣押物品目錄表、扣案手
    機及扣案咖啡包33包等物為證，足見被告自白與事實相符，
    堪採信為真。
  ㈡被告主動於網路上散布販賣毒品之廣告，有擷取相片可證，
    而被告以14,000元之代價，向上游甲○○購買含4-甲基甲基卡
    西酮之咖啡包50包（14,000元÷50包＝280元/包，一包成本為
    280元），再以16,500元之代價出售咖啡包33包（成本為：3
    3包×280元＝9,240元），以賺取其中之價差7,260元（16,500
    元-9,240元＝7,260元）之事實，除被告自白及其上游即證人
    甲○○之證述外，並有被告乙○○及證人甲○○透過微信軟體之對
    話紀錄為證，並經被告自承其販賣毒品是為了賺一點錢等語
    ，足認被告確實有販賣毒品之營利意圖。
　㈢又本件乃以俗稱「釣魚」或「誘捕偵查」之方式查獲被告，
    由員警喬裝為購毒者，向原即具有販賣毒品犯意之被告表示
    欲購毒之意，而將被告誘出，假意完成毒品交易後予以逮捕
    ，因毒品買家為佯稱購買咖啡包之警察，買家無實際買受之
    真意，故縱使被告已收受價金並現實交付毒品，而完成毒品
    交易之行為，仍僅能論以販賣未遂。
  ㈣綜上所述，本件事證明確，被告犯行可以認定，應依法論科
    。
二、論罪科刑：
  ㈠按4-甲基甲基卡西酮（Mephedrone）為毒品危害防制條例第2
    條第2項第3款公告列管之第三級毒品，非經許可不得持有、
    販賣。核被告所為，係犯毒品危害防制條例第4條第3項第6
    項之販賣第三級毒品未遂罪。被告為供販賣而持有第三級毒
    品，其持有之低度行為，應為販賣第三級毒品未遂之高度行
    為所吸收，不另論罪。
　㈡刑之減輕事由：
　1.被告已著手於販賣第三級毒品行為之實行，惟因出面購毒之
    喬裝員警係為配合偵查而假意購買，致被告實際上不能完成
    毒品交易而未遂，為未遂犯，依刑法第25條第2項之規定，
    按既遂犯之刑減輕之。
  2.按毒品危害防制條例第17條第2項規定：「犯第4條至第8條
    之罪於偵查及歷次審判中均自白者，減輕其刑。」被告於偵
    查及本院審判中就本案犯行坦承不諱，應依上開規定減輕其
    刑。
　3.毒品危害防制條例第17條第1項規定：「犯第4條至第8條、
    第10條或第11條之罪，供出毒品來源，因而查獲其他正犯或
    共犯者，減輕或免除其刑」。被告遭警方逮捕時，現場坦承
    其毒品上游毒品供應來源為甲○○後，警方聯繫甲○○之「微信
    」暱稱「K」(ID：lvlv0000000)之帳號以實施誘捕偵查，並
    於110年7月28日23時45分許，在彰化市○○路000號前，現場
    逮捕甲○○，並從甲○○身上查扣毒品咖啡包2包及IPhone6 Plu
    s手機1支(銀色、IMEI：000000000000000、門號：00000000
    00)等物，足認被告確有供出毒品來源，使警方因而查獲正
    犯及共犯之減刑事由。而考量本案被告所犯情節（如下述量
    刑說明），本院認不宜逕予免除其刑，爰就被告所犯之罪依
    毒品危害防制條例第17條第1項規定減輕其刑。
　4.被告有上開三種以上減輕事由，依刑法第71條第2項、第70
    條，先依較少之數減輕之，並依法遞減輕其刑。
  ㈢量刑：
  1.本院審酌被告乃在網路上對不特定人刊登兜售毒品之訊息，
    故所得接觸被告兜售毒品訊息之對象眾多，範圍及對象均不
    特定，甚至可以包含到孕婦、未成年人、或是未曾施用過毒
    品之人，所造成毒品擴散之危險性顯高於一般施用毒品人口
    間互相販賣毒品之行為，其販賣毒品之手法情節較為嚴重；
    而被告刊登兜售毒品之訊息為積極招攬生意，目的純為營利
    ，與施用毒品人口間互通毒品往來，從中賺取量差之情形相
    比，被告主觀惡性顯然較重；且本案雖因賣家為員警而僅構
    成未遂犯，然實際上被告已經完成整個販毒行為，且販賣之
    數量亦有33包，僅一次交易獲利之金額即有7,260元，情節
    亦非相當輕微。
  2.另審酌被告甫遭查獲即坦承全部犯行，並提供上手聯絡方式
    ，協助員警對上手甲○○實施誘捕偵查，使員警於當日就查獲
    上手，被告坦承犯行且以積極行為協助員警遏止毒品再度擴
    散，犯後態度極佳。
　3.再參酌被告年僅23歲，自陳國中畢業之學歷、現從事水泥工
    作，與母親同住等情，曾有違反社會秩序維護法之紀錄（另
    有刑事案件經檢察官為不起訴處分）等一切情況，量處如主
    文所示之刑。另被告販毒之情節難認輕微，雖其犯後態度良
    好，然其自白及供出上手部分，已作為本院兩次遞減刑度及
    量處輕度刑之依據，且被告於本案繫屬時，不知警惕，又再
    涉嫌犯下不能安全駕駛犯嫌，經檢察官聲請簡易判決處刑，
    故本院不宜宣告緩刑，併此敘明。
三、沒收：
  ㈠扣案之咖啡包33包，內含第三級毒品4-甲基甲基卡西酮成份
    ，為違禁物，應依刑法第38條第1項之規定予以沒收。
　㈡扣案之IPhone 12 Pro手機1支(白色、IMEI：00000000000000
    0、門號：0000000000號)行動電話1支（含SIM卡1張），為
    被告所有，並供被告本案犯行聯絡所用之物，應依毒品危害
    防制條例第19條第1項規定沒收之。　
四、據上論斷，應依刑事訴訟法第299條第1項前段，判決如主文
    。
本案經檢察官施教文提起公訴，檢察官陳昭蓉到庭執行職務。
中　　華　　民　　國　　111 　年　　4 　　月　　7　　日
                  刑事第二庭   審判長法官  葉明松
                               法      官  陳薏伩
                               法      官  陳怡潔
以上正本證明與原本無異。
如不服本判決應於收受判決後20日內向本院提出上訴書狀，並應
敘述具體理由。其未敘述上訴理由者，應於上訴期間屆滿後20日
內向本院補提理由書( 均須按他造當事人之人數附繕本) 「切勿
逕送上級法院」。
中　　華　　民　　國　　111 　年　　4 　　月　　7 　　日
                               書  記  官  謝儀潔


附錄本案論罪科刑法條：
毒品危害防制條例第4條
製造、運輸、販賣第一級毒品者，處死刑或無期徒刑；處無期徒
刑者，得併科新臺幣3千萬元以下罰金。
製造、運輸、販賣第二級毒品者，處無期徒刑或10年以上有期徒
刑，得併科新臺幣1千5百萬元以下罰金。
製造、運輸、販賣第三級毒品者，處7年以上有期徒刑，得併科
新臺幣1千萬元以下罰金。
製造、運輸、販賣第四級毒品者，處5年以上12年以下有期徒刑
，得併科新臺幣5百萬元以下罰金。
製造、運輸、販賣專供製造或施用毒品之器具者，處1年以上7年
以下有期徒刑，得併科新臺幣1百50萬元以下罰金。
前五項之未遂犯罰之。